臺灣高等法院臺南分院刑事判決　　　　　九十三年度上訴字第三八號　Ａ
　　　上　訴　人
　　　即　被　告　甲　○　○
右上訴人因違反槍砲彈藥刀械管制條例案件，不服中華民國九十三年四月六日台灣台
南地方法院九十三年度訴字第二三六號第一審判決（起訴案號：台灣台南地方法院檢
察署九十二年度偵字第一三三三二號），提起上訴，本院判決如左：
      主      文
上訴駁回。
      事      實
一、甲○○民國（下同）九十二年十一月中旬間某日，在台南縣仁德鄉○○路與大發
    路交岔路口「一甲工業區」貨櫃屋，未經許可，受綽號「俊吉」不詳成年男子託
    寄，收受其所交付具有殺傷力改造手槍（按係將仿BERETTA-廠M9型半自動手槍製
    造玩具手槍換裝土造金屬槍管而成，槍枝管制編號0000000000）一支（含彈匣一
    個）及具殺傷力土造子彈十二顆後，將其藏匿於上開貨櫃屋，而持有上開槍彈。
    嗣於九十二年十二月七日晚上十時廿分許，甲○○駕駛ＷＨＭ─五一九號機車，
    攜帶上開槍彈，欲交給綽號「家豪」不詳成年男子（按係受「俊吉」委託取回槍
    彈者），途經台南市○○街公十一號公園人行道旁時，為警查獲，並扣得上開槍
    彈（其中四顆子彈，於送鑑定時，已因試射擊發而滅失）。
二、案經台南市警察局第二分局報請台灣台南地方法院檢察署檢察官偵查起訴。
      理      由
一、右揭事實，業據上訴人即被告甲○○於警訊及偵審中均坦承不諱，並有改造手槍
    一支、土造子彈十二顆扣案可證。且該槍彈經送刑事警察局鑑驗結果，認該槍係
    將仿BERETTA-廠M9型半自動手槍製造玩具手槍換裝土造金屬槍管而成，機械性能
    良好，可擊發適用子彈，具有殺傷力，而該十二顆子彈則係具直徑約8.5MMM金屬
    彈頭土造子彈，經取樣四顆試射，均可擊發，認均具殺傷力，有刑事警察局九十
    三年二月十一日刑鑑字第○九二○二四○九一○號鑑定書在卷可憑（詳偵查卷八
    至十二頁）。被告犯行，事證明確，堪以認定。
二、核被告所為，係犯槍砲彈藥刀械管制條例第十一條第四項未經許可寄藏可發射子
    彈具有殺傷力改造手槍罪、同條例第十二條第四項未經許可寄藏子彈罪。被告寄
    藏槍彈係受人委託代為保管，其保管本身所為持有，為寄藏當然結果，法律上自
    僅就寄藏行為為包括之評價，持有部分，即不另予論罪（最高法院七十四年台上
    字第三四○○號判例參照）。又被告以一寄藏行為，同時寄藏槍彈，係一行為觸
    犯數罪名，為異種想像競合犯，應依刑法第五十五條規定，從重論以未經許可發
    射子彈具有殺傷力改造手槍罪。
三、原判決以被告罪證明確，因予適用槍砲彈藥刀械管制條例第十一條第四項、第十
    二條第四項，刑法第十一條前段、第五十五條、第四十二條第二項、第三十八條
    第一項第一款規定，併審酌被告未經許可，受託寄藏一支改造手槍及十二顆土造
    子彈，對社會治安及公共秩序，危害匪輕。然被告無前科犯行，有台灣高等法院
    被告全國前案紀錄表在卷足憑，被告一時失慮，致罹本罪，且未持扣案槍彈犯案
    ，犯後已坦承犯行，態度良好，家中尚有輕度肢障母親及姐姐，須賴其照顧扶養
    等情狀，從寬量處有期徒刑一年及併科罰金新台幣十萬元，並諭知所處罰金，如
    易服勞役，以新台幣九百元即銀元三百元折算一日之標準，以資懲儆。併敘明扣
    案改造手槍一支（含彈匣一個）、土造子彈八顆，均係違禁物，應依刑法第三十
    八條第一項第一款規定，均予宣告沒收。至扣案另外四顆土造子彈，則於送鑑時
    ，已因試射擊發而滅失，爰不再宣告沒收。
四、綜上所述，本院經核，原判決認事用法，均無違誤，量刑亦稱妥適。被告上訴意
    旨，以其家中尚有肢障母親及姐姐，須賴其照顧扶養為由，而請求本院從輕量刑
    ，並予宣告緩刑云云。然本件就上開情狀，原審判決，已於論罪科刑時予以斟酌
    評價，自難再執此，作為減刑依據。況被告係在公共場所，為警查獲扣案槍彈，
    被告行為危害公共安全匪輕。本院審酌被告犯罪情狀，認所宣告之刑，尚無暫不
    執行之正當理由，則被告請求緩刑宣告，為無理由，應予駁回。
據上論斷，應依刑事訴訟法第三百六十八條，判決如主文。
本案經檢察官楊治宇到庭執行職務。
中    華    民    國      九十三      年      六      月      二十四    日
                                  臺灣高等法院臺南分院刑事第六庭
                                      審判長法官  蔡    崇    義
                                            法官  許    進    國
                                            法官  董    武    全
右正本證明與原本無異。
如不服本判決，應於判決送達後十日內向本院提出上訴狀，其未敘述理由者並應於提
出上訴狀後十日內向本院補提理由書（應附繕本)。
                                      法院書記官  黃    全    忠
中    華    民    國      九十三      年      六      月      二十九    日
附錄法條：
槍砲彈藥刀械管制條例第十一條第四項：
未經許可，持有、寄藏或意圖販賣而陳列第一項所列槍砲者，處一年以上七年以下有
期徒刑，併科新臺幣七百萬元以下罰金。
槍砲彈藥刀械管制條例第十二條第四項：
未經許可，持有、寄藏或意圖販賣而陳列子彈者，處五年以下有期徒刑，併科新台幣
三百萬元以下罰金。
